【裁判字號】    98,重抗,24
【裁判日期】    980708
【裁判案由】    分配表異議之訴
【裁判全文】
臺灣高等法院高雄分院民事裁定          98年度重抗字第24號
抗  告  人  帝京開發股份有限公司
法定代理人  甲○○
上列抗告人因與相對人板信商業銀行股份有限公司間分配表異議
之訴事件，對於民國98年5月27日臺灣高雄地方法院98年度補更
(一)字第3 號所為裁定提起抗告，本院裁定如下：
    主  文
原裁定廢棄。
本件訴訟標的價額核定為新台幣21,701,727元，應徵第一審裁
判費新台幣203,048 元。
    理  由
一、抗告意旨略以：本件分配表異議之訴，應據執行債權額列入
    分配後，抗告人所得分配之實際金額與原分配金額之差額，
    核定訴訟標的價額，並計算第一審之裁判費，始為適當；原
    裁定以抗告人所呈報應分配之金額與原分配表金額之差額，
    核定訴訟標的價額為新台幣（下同）36,952,592元，抗告人
    應補繳裁判費337,248 元，認定基準顯有違誤，求予廢棄，
    更適法之裁定等語。
二、按民事訴訟法第77條之1 規定，訴訟標的之價額，由法院核
    定。核定訴訟標的之價額，以起訴時之交易價額為準；無交
    易價額者，以原告就訴訟標的所有之利益為準。法院因核定
    訴訟標的之價額，得依職權調查證據。又分配表異議之訴之
    訴訟標的價額，以原告主張因變更分配表而得增加之分配額
    為標準定之；強制執行法第41條所稱分配表異議之訴，其訴
    訟標的為該異議之債權人或債務人對分配表之異議權，法院
    核定該訴訟標的價額，應以異議者請求宣示變更原分配表或
    撤銷原分配表重新製作分配表所得之利益為準（最高法院76
    年度台上字第2782號判例、92年度台上字第2179 號 判決意
    旨參照）。
三、經查，抗告人向原審法院起訴，所為聲明為：「鈞院94年執
    瑞字第11923 號強制執行事件，就原告之債權額新台幣
    96,794,900元，應列入分配。」有抗告人之民事起訴狀可按
    （原審卷第3 頁）。經原審通知抗告人陳報其將債權額列入
    分配表後可得分配之金額，固據抗告人於98年5 月22陳報稱
    ：如將債權額97,794,900元均列入分配，所得分配之金額為
    38,125,178元等語（原審更審卷第11頁）。惟依執行法院97
    年12月8 日製作之原分配表所載，抗告人係普通債權人，僅
    得就表3 之拍賣金額為分配，其參與分配之債權額100 萬元
    ，受分配之金額為389,848 元，分配比例37.8475%。惟表3
    之拍賣金額為54,000,000元，扣除執行費後為52,869,008元
    ，參與分配之普通債權總額達234,039,678 元（未計程序費
    用3213元），則抗告人之債權額如計入分配，計算其分配比
    例將僅為22.5897%，分配額約為22,091,575元，較原分配額
    增加21,701,727元 (22,091,575-389,848=21,701,727)。則
    本件分配表異議之訴之訴訟標的價額應核定為21,701,727元
    ，應繳納第一審裁判費203,048 元。原審所為訴訟標的價額
    之核定，尚有違誤。抗告意旨指摘原裁定不當，為有理由。
    爰由本院廢棄原裁定，更為裁定如主文第二項所示。
據上論結，本件抗告為有理由，應依民事訴訟法第492 條，裁定
如主文。
中    華    民    國    98    年    7     月    8     日
                            民事第一庭
                                審判長法官  黃金石
                                法      官  林健彥
                                法      官  謝肅珍
以上正本證明與原本無異。
如不服本裁定應於送達後10日內向本院提出再抗告狀（並按他造
當事人之人數附繕本），並繳納再抗告費新臺幣1,000 元。
再為抗告僅得以適用法規顯有錯誤為理由，並應委任律師為代理
人。
中    華    民    國    98    年    7     月    8     日
                                書  記  官  馬蕙梅
附註：
抗告人之配偶、三親等內之血親、二親等內之姻親，或抗告人為
法人、中央或地方機關時，其所屬專任人員具有律師資格並經法
院認適當者，亦得為第三審代理人。
抗告人或其法定代理人具有律師資格者及前項情形，應於提起抗
告或委任時釋明之。


司法院資訊處製作；財團法人民間司法改革基金會備份。
